臺灣士林地方法院刑事判決　　　　　　　 95年度易字第367號
公　訴　人　臺灣士林地方法院檢察署檢察官
被　　　告　甲○○
上列被告因違反商標法案件，經檢察官聲請以簡易判決處刑（94
年度偵緝字第598 號），本院士林簡易庭認不宜以簡易判決處刑
（95年度士簡字第329 號），移由本院刑事庭改依通常訴訟程序
審理，經本院訊問被告後，被告為有罪之陳述，本院合議庭裁定
認本件宜由受命法官獨任進行簡式審判程序，並判決如下：
    主  文
甲○○連續明知為未得商標權人同意，於同一商品使用相同之註
冊商標之商品而販賣，處有期徒刑肆月，如易科罰金，以銀元
佰元即新台幣玖佰元折算壹日，減為有期徒刑貳月，如易科罰金
，以銀元佰元即新台幣玖佰元折算壹日。緩刑貳年。扣案如附
表所示之印有仿冒商標圖樣之商品均沒收。
    事  實
一、甲○○自民國93年1 月1 日起，受汪陽（業經檢察官不起訴
    處分確定）雇用，在臺北市○○區○○路15號「都市叢林」
    商店從事皮包、皮夾銷售工作，其於同年1 月11日，明知以
    每件新臺幣（下同）99至199 元之代價，向姓名年籍不詳之
    人販入使用與附表商標圖樣相同之皮包、皮夾等物品，係侵
    害英商‧布拜里公司（下稱布拜里公司）及義商‧固喜歡固
    喜公司（下稱固喜公司）分別向經濟部智慧財產局申請註冊
    登記，而取得專用期間內指定使用於附表所列商品商標權之
    仿冒商標商品，不得販賣或意圖販賣而陳列，竟基於概括之
    犯意，自販入上開仿冒商品時起，連續在上址商店陳列販賣
    附表所示之仿冒商品，以每件100 至400 元不等之價格，販
    售予不特定之顧客，嗣於93年1 月13日晚上9 時30分許，在
    上址商店為警查獲，並扣得如附表之仿冒皮包、皮夾1 批。
二、案經被害人布拜里公司訴由臺北市政府警察局信義分局報告
    臺灣士林地方法院檢察署檢察官偵查後聲請簡易判決處刑。
    理  由
一、本件被告所犯非死刑、無期徒刑或最輕本刑有期徒刑3 年以
    上之罪，亦非高等法院管轄第一審案件，且於準備程序進行
    中，被告先就被訴事實為有罪之陳述，經告知被告簡式審判
    程序之旨，並聽取檢察官、被告之意見後，本院合議庭裁定
    由受命法官獨任進行簡式審判程序，是本件之證據調查，依
    刑事訴訟法第273 條之2 規定，不受同法第159 條第1 項、
    第161 條之2 、第161 條之3 、第163 條之1 及第164 條至
    第170 條規定之限制，合先敘明。
二、上開犯罪事實，業據被告於本院訊問時坦承不諱（見本院卷
    第74至第75頁、第78至第80頁），又如附表所示之商標圖樣
    係布拜里公司、固喜公司向經濟部智慧財產局申請註冊，而
    取得於附表所示之商標權期間內指定使用於如附表所示商品
    之商標權，有告訴人提出之商標註冊證影本及經濟部智慧財
    產局商標資料檢索影本在卷可稽（見93年度偵字第2901號卷
    (一)第33至第35頁、93年度偵字第2901號卷(二)第25至第28頁、
    94年度偵緝字第58號卷第26至第30頁、第52至第57頁）。本
    件扣案如附表所示之仿冒商品，經鑑定均確認係仿冒之商品
    ，有鑑定證明書1 份附卷可參（見93年度偵字第2901號卷(一)
    第32頁）。而扣案如附表所示之仿冒商品，其上均有相同於
    附表一所示之商標圖樣，業經本院勘驗無誤，並有相片在卷
    可稽（見94年度偵緝字第58號卷第31至第47頁），足認被告
    自白與事實相符，是本件事證明確，被告犯行堪以認定，應
    依法論科。
三、被告行為後，刑法業於94年2 月2 日修正公布，並於95年7
    月1 日施行，參酌最高法院95年5 月23日刑事庭第8 次會議
    決議，修正後刑法第2 條第1 項之規定，係規範行為後法律
    變更所生新舊法律比較適用之準據法，於刑法施行後，應適
    用修正後刑法第2 條第1 項之規定，為「從舊從輕」之比較
    。另於比較時應就罪刑有關之共犯、未遂犯、想像競合犯、
    牽連犯、連續犯、結合犯，以及累犯加重、自首減輕暨其他
    法定加減原因（如身分加減）與加減比例等一切情形，本於
    統一性及整體性原則，綜其全部罪刑之結果而為比較，茲就
    比較情形分述如下：
    (一)修正後刑法第56條連續犯之規定業經刪除，則被告之犯行
      ，因行為後新法業已刪除連續犯之規定，此刪除雖非犯罪
      構成要件之變更，但顯已影響行為人刑罰之法律效果，自
      屬法律有變更，依新法第2 條第1 項規定，比較新舊法結
      果，仍應適用較有利於被告之行為時法律即修正前刑法論
      以連續犯。
    (二)修正前刑法第41條第1 項前段規定「犯最重本刑為5 年以
      下有期徒刑以下之刑之罪，而受6 個月以下有期徒刑或拘
      役之宣告，因身體、教育、職業、家庭之關係或其他正當
      事由，執行顯有困難者，得以1 元以上3 元以下折算1 日
      ，易科罰金」，又被告行為時之易科罰金折算標準，修正
      前罰金罰鍰提高標準條例第2 條（現已刪除）規定，就其
      原定數額提高為100 倍折算1 日，則本件被告行為時之易
      科罰金折算標準，最高以銀元300 元折算1 日，經折算為
      新臺幣幣值後，為以新臺幣900 元折算為1 日。而修正後
      刑法第41條第1 項前段規定「犯最重本刑為5 年以下有期
      徒刑以下之刑之罪，而受6 個月以下有期徒刑或拘役之宣
      告者，得以新臺幣1,000 元、2,000 元或3,000 元折算1
      日，易科罰金」，比較修正前後之易科罰金折算標準，以
      修正前之規定較有利於被告。
    (三)經綜合比較新舊法結果，均以行為時法對被告有利，自應
      依刑法第2 條第1 項前段規定，整體適用行為時之修正前
      刑法第56條、第41條第1 項前段、修正前罰金罰鍰提高標
      準條例第2 條等規定，合先敘明。
四、核被告甲○○所為，係犯商標法第82條之販賣仿冒商標商品
    罪。按所謂「販賣」，並不以販入之後，復行賣出為必要，
    只須以營利為目的，購入或賣出，有一於此，其犯罪即已完
    成。是被告販入如附表所示印有仿冒商標圖樣之商品共18件
    ，雖販入後尚未賣出，仍構成犯罪。被告意圖販賣而陳列仿
    冒商標商品之低度行為，為販賣仿冒商標商品之高度行為所
    吸收，不另論罪。被告先後多次販賣犯行，時間緊接，所犯
    構成要件相同，顯係基於概括犯意為之，應依修正前刑法第
    56 條 連續犯之規定論以一罪。爰審酌被告並無前科，素行
    良好，其販賣仿冒商標商品之行為，造成商標專用權人蒙受
    銷售損失，亦使民眾對商品價值判斷形成混淆，令商標權人
    合法商品之信譽與品質受質疑，進而國家國際形象受損，兼
    衡其犯罪動機、目的、手段及犯罪後坦承犯行，已知悔改等
    一切情狀，量處如主文所示之刑，並依修正前刑法第41條第
    1 項前段規定諭知易科罰金之折算標準，以示懲儆。因被告
    犯罪時間在96年4 月24日以前，亦無其他不合中華民國96年
    罪犯減刑所定不得減刑之情形，爰依中華民國96年罪犯減刑
    條例第2 條第1 項第3 款、第7 條規定，減其宣告刑2 分之
    1 ，即減為有期徒刑2 月，並諭知易科罰金之折算標準，以
    示懲儆。本件被告於96年10月2 日經本院通緝，係於減刑條
    例施行後始為之通緝，不受上揭減刑條例第5 條規定不得減
    刑之限制（法院辦理96年減刑案件應行注意事項第9 點第1
    項），附此敘明。末按犯罪在新法施行前，於新法施行後之
    緩刑之宣告，應適用新法第74條之規定，最高法院95年第8
    次刑事庭會議決議意旨參照。亦即，就緩刑之宣告，係依裁
    判時之情狀為其考量標準，此部分應逕依裁判時之法律為適
    用基準，無須比較新舊法，縱因而與主刑部分所適用之法律
    不同，亦無割裂適用法律之問題，查被告未曾因故意犯罪受
    有期徒刑以上刑之宣告，此有臺灣高等法院被告前案紀錄表
    1 份在卷可稽（見本院卷第39頁），被告其經此次起訴、審
    判後，當能知所警惕，而無再犯之虞，本院因認所宣告之刑
    ，以暫不執行為適當，爰依修正後刑法第74條第1 項第1 款
    之規定宣告緩刑2 年，以啟自新。
五、扣案如附表所示之印有仿冒商標圖樣之商品共18件，係被告
    犯商標法第82條之罪所販賣之商品，不問是否屬於其所有，
    均應依同法第83條之規定宣告沒收。
據上論斷，應依刑事訴訟法第452 條、第273 條之1 第1 項、第
299 條第1 項前段，商標法第82條、第83條，刑法第2 條第1 項
前段、第11條、第74條第1 係第1 款，修正前刑法第56條、第41
條第1 項前段，刑法施行法第1 條之1 ，修正前罰金罰鍰提高標
準條例第2 條，現行法規所定貨幣單位折算新臺幣條例第2 條，
中華民國96年罪犯減刑條例第2 條第1 項第3 款、第7 條，判決
如主文。
本案經檢察官吳維雅到庭執行職務。
中　　華　　民　　國　　96　　年　　11　　月　　26　　日
　　　　　　　　　刑事第四庭法　官　高雅敏
以上正本證明與原本無異。
如不服本判決，應於收受送達後10日內向本院提出上訴書狀，其
未敘述上訴之理由者並得於提起上訴後20日內向本院補提理由書
（均須按他造當事人之人數附繕本）。
　　　　　　　　　　　　　　書記官　田瑾俐
中　　華　　民　　國　　96　　年　　11　　月　　26　　日
附錄本案所犯法條之依據：
商標法第82條
明知為前條商品而販賣、意圖販賣而陳列、輸出或輸入者，處一
年以下有期徒刑、拘役或科或併科新臺幣5 萬元以下罰金。
